Images du répertoire du notaire François Pascal Dubois pour l'étude XVI
Archives nationales de France
Images du répertoire du notaire François Pascal Dubois pour l'étude XVI
6 mars 1741 - 9 juin 1760
MC/RE/XVI/7
Etude XVI; Dubois, François Pascal
Un registre
Archives nationales de France
Minutes et répertoires: la loi 2008-696 du 15 juillet 2008 relative aux archives a fixé à 75 ans à compter de la date de l'acte, ou à 25 ans à compter de la date du décès de l'intéressé si ce délai est plus bref, le délai de communication des minutes et répertoires des notaires; ce délai est porté à 100 ans à compter de la date de l'acte si le document se rapporte à un mineur (code du Patrimoine, articles L213-2, 4e d et 5e).
Autres documents de l'étude (dossiers de clients, comptabilité...): s'agissant d'archives privées, ces documents sont communicables selon les modalités fixées par le déposant ou le donateur.
Certains documents ne sont pas accessibles sous leur forme originale en raison de leur mauvais état de conservation.
Registre entré aux Archives nationales en 1939.
Images des répertoires de l’étude XVI
Archives de l'étude XVI
répertoire d'officier public ministériel
- Répertoire chronologique pour la période du 6 mars 1741 au 9 juin 1760, 6 mars 1741 - 9 juin 1760; MC/RE/XVI/7; Un registre de 353 feuillets de papier manuscrits, hauteur 33 x largeur 21 cm, paginé en toutes lettres par le notaire de 1 à 243 à partir de l'année 1753. Le registre est en bon état.
  Le répertoire contient les informations suivantes: 1. date du jour; 2. nature de l'acte; 3. nom, prénom des parties.
  répertoire
  - Page de titre: "Répertoire des actes reçus par M Dubois no[tai]re_Depuis et compris le mois Demars 1741 jusques et compris le mois Demay 1760__"., 1 r°
  - Liste chronologique des actes pour la période du 6 mars au 31 décembre 1741, 6 mars - 31 décembre 1741; 2 r°-13 v°
  - Liste chronologique des actes pour la période du 4 janvier au 31 décembre 1742, 4 janvier - 31 décembre 1742; 14 r°-29 v°
  - Liste chronologique des actes pour la période du 2 janvier au 31 décembre 1743, 2 janvier - 31 décembre 1743; 29 v°-44 v°
  - Liste chronologique des actes pour la période du 11 janvier au 23 décembre 1744, 11 janvier - 23 décembre 1744; 45 r°-60 r°
  - Liste chronologique des actes pour la période du 4 janvier au 30 décembre 1745, 4 janvier - 30 décembre 1745; 60 v°-77 r°
  - Liste chronologique des actes pour la période du 3 janvier au 30 décembre 1746, 3 janvier - 30 décembre 1746; 77 r°-92 r°
  - Liste chronologique des actes pour la période du 2 janvier au 29 décembre 1747, 2 janvier - 29 décembre 1747; 92 r°-108 r°
  - Liste chronologique des actes pour la période du 2 janvier au 31 décembre 1748, 2 janvier - 31 décembre 1748; 109 r°-132 r°
  - Liste chronologique des actes pour la période du 6 janvier au 29 décembre 1749, 6 janvier - 29 décembre 1749; 133 r°-155 r°
  - Liste chronologique des actes pour la période du 2 janvier au 30 décembre 1750, 2 janvier - 30 décembre 1750; 155 v°-177 v°
  - Liste chronologique des actes pour la période du 5 janvier au 31 décembre 1751, 5 janvier - 31 décembre 1751; 179 r°-203 r°
  - Liste chronologique des actes pour la période du 1er janvier au 21 décembre 1752, 1er janvier - 21 décembre 1752; 204 r°-226 v°
  - Liste chronologique des actes pour la période du 2 janvier au 27 décembre 1753, 2 janvier - 27 décembre 1753; 228 r°-246 v°
  - Liste chronologique des actes pour la période du 2 janvier au 30 décembre 1754, 2 janvier - 30 décembre 1754; 247 r°-265 r°
  - Liste chronologique des actes pour la période du 2 janvier au 29 décembre 1755, 2 janvier - 29 décembre 1755; 265 v°-286 r°
  - Liste chronologique des actes pour la période du 2 janvier au 31 décembre 1756, 2 janvier - 31 décembre 1756; 286 v°-300 r°
  - Liste chronologique des actes pour la période du 7 janvier au 31 décembre 1757, 7 janvier - 31 décembre 1757; 301 r°-313 r°
  - Liste chronologique des actes pour la période du 2 janvier au 29 décembre 1758, 2 janvier - 29 décembre 1758; 313 v°-327 r°
  - Liste chronologique des actes pour la période du 2 janvier au 31 décembre 1759, 2 janvier - 31 décembre 1759; 328 r°-342 v°
  - Liste chronologique des actes pour la période du 2 janvier au 9 juin 1760, 2 janvier - 9 juin 1760; 343 r°-351 v°
  - Etat des minutes non trouvées lors du récolement pour la période du 2 juillet 1743 au 18 décembre 1759, 2 juillet 1743 - 18 décembre 1759; 352 r°-352 v°